【裁判字號】    92,基保險小,2
【裁判日期】    920812
【裁判案由】    侵權行為損害賠償
【裁判全文】
臺灣基隆地方法院小額民事判決  九十二年度基保險小字第二號
    原      告  國泰世紀產物保險股份有限公司
    法定代理人  乙○○
    訴訟代理人  丙○○
    被      告  甲○○
右當事人間請求侵權行為損害賠償事件，本院判決如左：
    主      文
原告之訴駁回
訴訟費用由原告負擔。
    事實及理由要領
一、原告起訴主張其所承保王書惠所有車號二B －八三○八號自用小客車，於民國九
    十一年十一月七日上午十一時許，在基隆市○○路三三七號前，因被告駕車不當
    ，撞及由王書惠之夫陳嶽生所駕駛之前開車輛，使該車受有損害，經原告依保險
    契約支付該車之修復費用新台幣（下同）三萬二千三百四十七元，原告依保險法
    第五十三條之規定，取得代位求償權，爰依法請求被告賠償損害等語。被告則以
    本件交通事故之發生，並非被告之過失所致，被告沒有賠償責任等語，資為抗辯
    。
二、按汽車、機車或其他非依軌道行駛之動力車輛，在使用中加損害於他人者，駕駛
    人應賠償因此所生之損害，固為民法第一百九十一條之二前段所規定，惟查因過
    失不法侵害他人之權利者，雖應負損害賠償責任。但過失之有無，應以是否怠於
    善良管理人之注意為斷，苟非怠於此種注意，即不得謂之有過失（最高法院十九
    年上字第三○四一號判例參照）。本件訴外人駕駛前開小客車與被告所駕駛車號
    五九六－KA號半聯結車於九十一年十一月七日上午十一時四十分許，在基隆市○
    ○路三三七號前，同向沿北寧路往基隆市區方向行駛，被告駕車依遵行方向行駛
    ，陳嶽生則違規駛入被告右側之機車專用道爭道行駛，於交通號誌綠燈亮起，被
    告車輛啟動時，車輛右側後輪擦撞陳嶽生所駕駛之自用小客車，有道路交通事故
    調查報告表簡易談話紀錄表及現場照片等在卷可稽。是陳嶽生駕駛車輛違反道路
    交通安全規則第九十七條第一款之規定，未在遵行車道內行駛，導致本件交通事
    故之發生，被告則無任何過失責任，應可判定。另經本院將本件交通事故送請台
    灣省基宜區車輛行車事故鑑定委員會鑑定結果，亦同此認定，有鑑定意見書在卷
    可參。
三、被告就本件交通事故既無故意或過失責任，揆諸上開說明，原告請求被告賠償損
    害，即屬於法無據，應予駁回。
中      華      民      國    九十二    年      八      月      十二    日
~B臺灣基隆地方法院基隆簡易庭
~B        法      官  陳培仁
右正本證明與原本無異。
對於本件判決如有不服，應於收受送達後二十日內向本院提出上訴書狀，上訴於本院
合議庭，並按他造當事人之人數附具繕本。
當事人之上訴，非以判決違背法令為理由不得為之，上訴狀應記載上訴理由，表明下
列各款事項：
(一)原判決所違背之法令及其具體內容。
(二)依訴訟資料可認為原判決有違背法令之具體事實。
中      華      民      國    九十二    年      八      月      十五    日
~B        法院書記官  林婉瑩


司法院資訊處製作；財團法人民間司法改革基金會備份。
